臺灣臺中地方法院刑事判決
110年度交訴字第282號
公  訴  人  臺灣臺中地方檢察署檢察官
被      告  陳麗香


上列被告因肇事逃逸罪案件，檢察官提起公訴（110年度偵字第2
0260號）後，聲請改依協商程序而為判決，本院判決如下：
    主    文
陳麗香犯肇事致人傷害逃逸罪，處有期徒刑陸月，如易科罰金，
以新臺幣壹仟元折算壹日。緩刑貳年；並應於本案判決確定後陸
個月內向公庫支付新臺幣陸萬元。
    犯罪事實及理由
一、本件犯罪事實及證據：除證據部分，補充：被告於本院準備
    程序中之自白，餘均引用起訴書之記載（如附件）。
二、本件經檢察官與被告於審判外達成協商之合意且被告已認罪
    ，其合意內容為：被告願受科刑範圍為有期徒刑6月，如易
    科罰金，以新臺幣（下同）1 千元折算1 日，緩刑2年，並
    應於判決確定後6 個月內向公庫支付6萬元之宣告。經查，
    上開協商合意並無刑事訴訟法第455 條之4 第1 項所列情形
    之一，檢察官聲請改依協商程序而為判決，本院爰不經言詞
    辯論，於協商合意範圍內為協商判決，合予敘明。
三、應適用之法條：刑事訴訟法第455 條之4 第2 項、第455 條
    之8 、第454 條第2 項，刑法第2條第1項但書、修正後刑法
    第185 條之4 第1項前段、刑法第41條第1 項前段、第74條
    第1 項第1 款、第2 項第4 款。
四、附記事項：被告與告訴人業已達成和解，告訴人並表明撤回
    過失傷害及肇事逃逸之告訴，並同意給予被告緩刑之機會等
    情，有聲請撤回告訴狀、本院電話紀錄表在卷可稽。
五、本判決除有刑事訴訟法第455 條之4 第1 項第1 款、第2 款
    、第4 款、第6 款、第7 款所定情形之一，或違反同條第2
    項規定者外，不得上訴。
六、如不服本判決，應於收受送達後20日內向本院提出上訴書狀
    （應敘述具體理由並附繕本）。上訴書狀如未敘述理由，應
    於上訴期間屆滿後20日內補提理由書於本院。
中　　華　　民　　國　　110 　年　　10　　月　　14 　 日
                  刑事第六庭    法  官  戰諭威
以上正本證明與原本無異。
                                書記官  許家豪
中　　華　　民　　國　　110 　年　　10　　月　　14 　 日

附錄本判決論罪之法條：
修正後中華民國刑法第185條之4：
駕駛動力交通工具發生交通事故，致人傷害而逃逸者，處6月以
上5年以下有期徒刑；致人於死或重傷而逃逸者，處1年以上7年
以下有期徒刑。
犯前項之罪，駕駛人於發生交通事故致人死傷係無過失者，減輕
或免除其刑。

附件：
臺灣臺中地方檢察署檢察官起訴書
                                    110年度偵字第20260號
　　被　　　告　陳麗香　女　64歲（民國00年0月0日生）
　　　　　　　　　　　　住○○市○○區鎮○巷0弄0○0號
　　　　　　　　　　　　國民身分證統一編號：Z000000000號
上列被告因肇事逃逸案件，已經偵查終結，認應提起公訴，茲將
犯罪事實及證據並所犯法條分敘如下：
　　　　犯罪事實
一、陳麗香於民國110年3月21日上午10時許，駕駛車牌號碼000-
    000號普通重型機車，沿臺中市南區復興路由東往西方向行
    駛，於同日上午10時33分許，行經臺中市○區○○路○○○路○設○
    ○○○○號誌之交岔路口起步欲右轉進入學府路時，其原應注意
    車前狀況，隨時採取必要安全措施，且應距交岔路口30公尺
    前顯示方向燈或手勢，換入外側車道，駛至路口後再行右轉
    ，並應讓直行車先行。而當時天候為晴，光線為日間自然光
    ，視距良好，並無不能注意之情事，惟陳麗香竟疏未注意及
    此，貿然右轉，且未讓梁菀珍所騎乘原行駛在其右後方欲直
    行通過該交岔路口之車牌號碼000-0000號普通重型機車先行
    ，陳麗香所騎乘之上揭機車因此擦撞梁菀珍所騎乘上揭機車
    ，致梁菀珍左側眼瞼周圍區域擦傷、左側手部擦傷、右側手
    部擦傷、左側手肘擦傷、右側膝部擦傷等傷害(涉犯過失傷
    害罪嫌，未據告訴)。詎陳麗香見肇事後致人於傷後，未停
    車為必要救助及通報警消，隨即騎乘上揭機車沿臺中市南區
    建國南路方向逃逸。嗣經警獲報依路口監視器，循線追查，
    始查知上情。
二、案經臺中市政府警察局第三分局報告偵辦。
　　　　證據並所犯法條
一、訊據被告陳麗香矢口否認犯行，辯稱：當時伊不知肇事致人
    於傷云云。然查：被告於上揭時、地，騎乘機車起步時，即
    自內側車道貿然右轉，而擦撞行駛在其右側之直行車即被害
    人梁菀珍所騎乘之上揭普通重型機車，使被害人梁菀珍倒地
    滑行後而受有傷害，然被告未為必要之救助，隨即駕車離去
    等情，業據被害人梁菀珍指訴綦詳；復有臺中市政府警察局
    第三分局道路交通事故現場圖、調查報告表(含現場及蒐證
    照片共10紙、路口監視器翻拍光碟1張及照片5紙）、被害人
    梁菀珍提出之衛生福利部臺中醫院診斷證明書在卷可稽。按
    駕駛人應注意車前狀況，隨時採取必要安全措施，且右轉彎
    應距交岔路口30公尺前顯示方向燈或手勢，換入外側車道，
    駛至路口後再行右轉，並應讓直行車先行，道路交通安全規
    則第94條第3項、第102條第4款分別訂有明文。被告騎乘機
    車自應注意上述道路交通安全規定。再依卷附之道路交通事
    故調查報告表所載，本件肇事時、地之天候、路況皆良好，
    則肇事當時，被告亦無不能注意之情事，其竟疏未注意及此
    ，起步隨即貿然自內側車道右轉，未讓原行駛在其右側欲直
    行之被害人梁菀珍先行，致擦撞被害人梁菀珍而使其受有傷
    害，可證被告之駕車失當行為，顯有過失，此亦有臺中市政
    府警察局道路交通事故初步分析研判表在卷可證。又被害人
    梁菀珍因此次事故受有如犯罪事實所載傷害之結果，堪認被
    害人梁菀珍係因被告駕車違規而受有傷害。又被告雖辯稱當
    時不知肇事致人於傷云云，然查，依駕駛視線及習慣，駕駛
    人在右轉時，其視線應隨著右轉而由其所駛車輛前方向右前
    方、右後方轉移，並注意右後方來車，然依路口監視器照片
    所示，被告所騎乘之上揭機車於停等交通號誌後起步隨即右
    轉，因此擦撞原行駛在其右側由被害人梁菀珍所騎乘之上揭
    普通重型機車，是被告在違規右轉前，應已見被害人梁菀珍
    在其右側停等交通號誌，而其違規右轉時，已擦撞被害人梁
    菀珍致倒地滑行在其右轉時視線可及之右後方，被告豈有可
    能不知被害人梁菀珍因其違規駕車右轉而倒地滑行，從而被
    告辯稱不知肇事云云，顯屬事後卸責之詞，委無可採。綜上
    所述，本件罪證明確，被告犯嫌已堪認定。
二、按行為後法律有變更者，適用行為時之法律。但行為後之法
     律有利於行為人者，適用最有利於行為人之法律，刑法第2
     條第1項定有明文。本案被告行為後，刑法第185條之4規定
     業於110年5月28日修正公布，並自同年5月30日生效施行。
     修正前刑法第185條之4原規定「駕駛動力交通工具肇事，
    致 人傷害而逃逸者，處1年以上7年以下有期徒刑。」；修
    正後 該條則規定「駕駛動力交通工具發生交通事故，致人
    傷害而逃逸者，處6月以上5年以下有期徒刑；致人於死或重
    傷而逃 逸者，處1年以上7年以下有期徒刑。犯前項之罪，
    駕駛人於 發生交通事故致人死傷係無過失者，減輕或免除
    其刑。」新 法除將原條文之「肇事」規定修正為「發生交
    通事故」，以 包含駕駛動力交通工具發生交通事故致人死
    傷係無過失之情 形，另就致死、致重傷、致傷及行為人對
    於發生交通事故有 無過失區分情狀，而為不同刑度之規定
    ，經比較新舊法結果 ，自以行為後之規定對被告較有利，
    從而應依刑法第2條第1 項但書之規定，適用修正後之刑法
    第185條之4規定論處。是核被告所為，係犯刑法第185條之4
    第1項前段之肇事逃逸罪嫌。
三、依刑事訴訟法第251條第1項提起公訴。
　　此　致
臺灣臺中地方法院
中　　華　　民　　國　 110　　年　　8 　　月　　 9　　日
　　　　　　　　　　　　　　　檢　察　官　黃 永 福
本件正本證明與原本無異
中　　華　　民　　國　 110　　年　　8 　　月　　23　　日
                              書  記  官  劉 金 玫
所犯法條：刑法第185條之4
中華民國刑法第185條之4
駕駛動力交通工具發生交通事故，致人傷害而逃逸者，處 6 月
以上 5 年以下有期徒刑；致人於死或重傷而逃逸者，處 1 年以
上 7 年以下有期徒刑。
犯前項之罪，駕駛人於發生交通事故致人死傷係無過失者，減輕
或免除其刑。